【裁判字號】    95,易,660
【裁判日期】    951110
【裁判案由】    竊盜
【裁判全文】
臺灣屏東地方法院刑事判決               95年度易字第660號
公  訴  人  臺灣屏東地方法院檢察署檢察官
被      告  乙○○
                    （現於屏東監獄竹田分監另案執行中）
上列被告因竊盜案件，經檢察官提起公訴（95年度偵字第4164號
），被告於本院準備程序中就被訴事實為有罪之陳述，經本院合
議庭裁定由受命法官獨任依簡式審判程序審理，判決如下：
    主  文
乙○○攜帶兇器、踰越安全設備竊盜，累犯，處有期徒刑拾月。
扣案之伸縮檳榔刀壹支沒收。
    事  實
一、乙○○前於民國92年間，因施用毒品案件，經臺灣高等法院
    高雄分院92年度上訴字第1126號判處有期徒刑10月確定，甫
    於93年12月31日縮短刑期執行完畢。詎仍不知悔改，竟意圖
    為自己不法之所有，於95年6 月1 日18時35分許，騎乘車牌
    號碼PKU-062 號重型機車，並攜帶其所有且客觀上具有危險
    性，對人之生命、身體構成威脅而可供兇器使用之伸縮檳榔
    刀1 支，前往甲○○位於屏東縣竹田鄉○○路2 之1 號檳榔
    園，踰越該處屬安全設備之鐵絲網圍籬後進入園內，再持上
    開伸縮檳榔刀竊取檳榔，甫於竊得檳榔12芎之際，適經甲○
    ○當場發覺，惟乙○○仍迅速騎乘機車逃逸，復將竊得之檳
    榔及伸縮檳榔刀1 支遺留現場，嗣經據報到場之員警扣得該
    伸縮檳榔刀1 支。
二、案經屏東縣警察局潮州分局報告臺灣屏東地方法院檢察署檢
    察官偵查起訴。
    理  由
一、本件被告乙○○所犯係死刑、無期徒刑、最輕本刑為3 年以
    上有期徒刑以外之罪，其於本院準備程序中就被訴事實為有
    罪之陳述，經本院合議庭裁定由受命法官獨任依簡式審判程
    序，先予敘明。
二、上揭事實，訊據被告於本院審理中坦承不諱，並經被害人甲
    ○○於警詢中就失竊及發覺被告犯行之情節指述綦詳，且有
    贓物認領保管單、現場圖各1 紙、現場照片6 張在卷可稽，
    此外，復有被告所有，且供行竊所用之伸縮檳榔刀1 支扣案
    可佐，是被告上開自白，應與事實相符，堪予採信。綜上調
    查結果，本件事證明確，被告犯行洵堪認定，應予論科。
三、論罪科刑：
  (一)按行為後法律有變更者，適用行為時之法律。但行為後之法
    律有利於行為人者，適用最有利於行為人之法律，刑法第2
    條第1 項定有明文，茲因被告行為後，刑法業於94年2 月2
    日經總統公布修正，並於95年7 月1 日施行，又關於量刑前
    之決定應適用法律階段，須綜合罪刑有關之共犯、未遂犯、
    想像競合犯、牽連犯、連續犯、結合犯，以及累犯加重、自
    首減輕暨其他法定加減原因（如身分加減）等一切情形，綜
    其全部罪刑之結果而為比較後，始得依刑法第2 條第1 項之
    規定，決定應適用之構成要件、加重減輕事由等相關新舊法
    律，再依所決定適用之新舊法，依法量刑（最高法院24年度
    刑庭總會決議(二)、95年第8 次刑庭會議決議參照）。易言之
    ，在量刑之前，即須先就構成要件、加重減輕事由等罪刑有
    關之相關規定，比較新舊法之規定後，決定應適用新法或舊
    法。本件關於量刑部分之刑法第47條累犯規定（涉及法定最
    低罰金刑）業經修正，被告於有期徒刑執行完畢5 年內故意
    再犯本件有期徒刑以上之罪（前科部分詳後述），且關於刑
    法第47條累犯之規定，不論依修正前之刑法第47條，或修正
    後之刑法第47條第1 項之規定，均構成累犯，對被告而言修
    正後刑法規定並無較有利之情形，自應依修正前之刑法第47
    條規定，論以累犯。
  (二)查被告行竊所攜帶之伸縮檳榔刀，於客觀上具有危險性，足
    對人之生命、身體構成威脅，堪認可供兇器使用；又被害人
    甲○○在檳榔園外圍所設置之鐵絲網，係供防盜所用，其性
    質自屬安全設備，故核被告所為，係犯刑法第321 條第1 項
    第2 款、第3 款之攜帶兇器踰越安全設備竊盜罪。被告前於
    92年間，因施用毒品案件，經臺灣高等法院高雄分院92年度
    上訴字第1126號判處有期徒刑10月確定，甫於93年12月31日
    縮短刑期執行完畢，有臺灣屏東地方法院檢察署刑案資料查
    註紀錄表、臺灣高等法院被告前案紀錄表在卷可考，其於有
    期徒刑執行完畢5 年內再犯本件有期徒刑以上之罪，係屬累
    犯，應依修正前刑法第47條規定，加重其刑。爰審酌被告有
    多項毒品前科（參前揭紀錄表），素行不佳，不知戒慎自持
    ，且正值壯年，不思付出勞力獲取財物，竟基於貪念竊取他
    人辛苦栽植之檳榔，犯罪情節之輕重、所生危害之程度及犯
    後坦承犯行等一切情狀，量處如主文所示之刑。末查，扣案
    之伸縮檳榔刀1 支，業據被告供承為其所有，且為犯罪所用
    之物等語在卷，又關於從刑之適用不得與主刑割裂為之（最
    高法院90年台上字第1731、第4526號判決要旨參照），爰依
    刑法第38條第1 項第2 款規定，併予宣告沒收。
據上論斷，應依刑事訴訟法第273 條之1 第1 項、第299 條第1
項前段，刑法第2 條第1 項前段、第321 條第1 項第2 款、第3
款、修正前刑法第47條、第38條第1 項第2 款，判決如主文。
本案經檢察官靳隆坤到庭執行職務
中    華   民    國      95     年   11     月   10   日
                      刑事第四庭  法  官  劉敏芳
以上正本證明與原本無異。
如不服本判決應於收受本判決送達後十日內向本院提出上訴書狀
，其未敘述上訴理由者，並得於提起上訴後十日內向本院補提理
由書狀（均須按他造當事人之人數附繕本）「切勿逕送上級法院
」
中    華   民    國      95     年   11     月   10   日
                                  書記官  許倬維
附錄本案論罪科刑法條：
刑法第321條第1項第2款、第3款：
犯竊盜罪而有左列情形之一者，處6 月以上、5 年以下有期徒刑
：二毀越門扇、牆垣或其他安全設備而犯之者。
三  攜帶兇器而犯之者。


司法院資訊處製作；財團法人民間司法改革基金會備份。
